【裁判字號】    98,審消債更,771
【裁判日期】    980819
【裁判案由】    聲請更生程序
【裁判全文】
臺灣高雄地方法院民事裁定         98年度審消債更字第771號
聲  請  人  甲○○
                        3號
上列當事人聲請消費者債務清理事件，本院裁定如下：
    主  文
聲請人應於本裁定送達後十四日內，補提如附表所示之證明文件
到院。
    理  由
一、按債務人對於金融機構因消費借貸、自用住宅借款、信用卡
    或現金卡契約而負債務，在聲請更生或清算前，應提出債權
    人清冊，以書面向最大債權金融機構請求協商債務清償方案
    並表明共同協商之意旨；債務人聲請更生時，應提出財產及
    收入狀況說明書及其債權人、債務人清冊，消費者債務清理
    條例（下稱本條例）第151 條第1 項及第43條第1 項分別定
    有明文。又聲請更生或清算不合程式、不備其他要件或拒絕
    提出關係文件者，法院應以裁定駁回之，但其情形可以補正
    者，法院應定期間先命補正，復為本條例第8 條、第46條所
    明定。
二、本件聲請意旨略以：其有不能清償債務情事，前已提出債權
    人清冊，以書面向最大債權金融機構請求共同協商債務清償
    方案，協商成立，惟因不可歸責於聲請人之事由致履行原協
    商內容顯有重大困難，且其無擔保或無優先權之債務總額未
    逾新臺幣1,200 萬元，復未經法院裁定開始清算程序或宣告
    破產，爰聲請更生等語。
三、經查：聲請人雖曾依照中華民國銀行公會會員辦理消費金融
    案件無擔保債務協商機制與金融機構成立協商，然債權人清
    冊所列新光人壽保險股份有限公司未參與該次協商，是本件
    聲請人聲請更生，顯未遵循本條例第151 條第1 項規定對於
    金融機構因消費借貸、自用住宅借款、信用卡或現金卡契約
    所負債務與全體債權金融機構先行債務協商之機制，爰定期
    命聲請人於消費者債務清理條例施行後，依金融機構債務協
    商機制規定檢附資料向最大債權金融機構申請協商，並補提
    如附表所示證明文件及其他關係文件到院，如逾期未補正，
    則駁回其更生聲請。
附表：
1.提出於消費者債務清理條例施行後，聲請人向最大債權金融機
  國泰世華銀行構檢附下列資料：(1)前置協商申請書正本(2)身份
  證正反面影本(3)前置協商申請人財產及收支狀況說明書正本(4)
  債權人清冊（檢附向財團法人金融聯合徵信中心申請金融機構
  債權人清冊正本）(5)近2 年度綜合所得資料清冊及最近1 個月
  核發之財產資料清單(6)近3 個月薪資證明文件(7)勞工保險被保
  險人投保資料表及明細正本（如無投保則無須提供）申請協商
  之證明文件（須提出全部申請資料及最大債權金融機構收受之
  證明）。
2.上開申請協商成立或不成立之證明文件（例如最大債權金融機
  構於聲請人申請協商後30日不開始協商，或自開始協商之翌日
  起逾90日協商不成立，或拒絕協商而退件，本項證明文件如於
  14日內無法提出請先補正附表其餘證明文件）。
3.依95年無擔保債務還款計劃還款之證明文件（如存摺封面、內
  頁、匯款或轉帳證明等），已按各期清償之金額及證明，另應
  表明自何時起未清償，以及於各金融機構之全部存摺 ( 含 證
  券存摺)影 本，需附完整清晰內頁資料並補存摺至裁定送達日
  之後。
4.聲請人聲請前５年內勞保 (勞工保險局製發之勞工保險被保險
  人投保資料表或勞工保險卡)、 公保或２年內全民健保之投保
  資料（包括投保單位及投保金額）。
5.97年１月迄今薪資證明（請勿以轉帳資料代替），已提出部分
  毋庸再補，如無上述資料請提出收入切結書。
6.依法應分擔扶養義務沈趙朝枝之人數、分擔之比例及家族系統
  表。
7.應分擔扶養義務人之97年國稅局財產歸屬資料、97年及96年綜
  合所得稅資料，及身份證資料影本。
8.受扶養人沈趙朝枝97年、96年度國稅局財產歸屬資料及綜合所
  得稅各類所得資料清單，並請說明聲請人及受扶養人是否有領
  取低收入戶補助、教育補助、失業給付、老年給付或其他津貼
  補助，其期間及領取總金額，並提出領取補助款之存摺等證明
  文件。
9.聲請所列支出房貸、生活及扶養等費用之證明文件（收據及明
  細）以及如有投保之所繳保險費用之完整保險契約 (須記載保
  險期間及金額)； 如有其他如儲蓄型保險單、投資型保險單、
  股票、基金或其他財產及收入，亦應併為陳明其種類之現值金
  額及提出證明文件影本，並請說明債務人聲請前２年之信用消
  費概略明細。
10.最近１個月財團法人金融聯合徵信中心當事人綜合信用報告書
   (紅色聯單)。
11.請說明聲請人無收入狀況下，如何支應日常生活開銷所需並扶
  養配偶以及未來還款來源為何，如有願意支付供清償之人，願
  支付之金額為何及供清償之人簽章 (含姓名、地址、身分證字
  號)之 切結書。
12.聲請人所有房屋之土地及建物最新登記謄本正本，並提出上開
  不動產之課稅現值證明資料（請向稅捐機關申請）及不動產之
  交易價值等證明文件。
13.其餘有不可歸責己之事由致履行顯有重大困難及不能清償債務
  或有不能清償債務之虞之相關證明文件（例如生病之診斷證明
  書、非自願性離職證明書等）。
14.請說明同事王琬珍、楊淑芬如何「將業績掛於聲請人名下」？
  如何計算該二人所得之業績而將薪水給予該二人？並請提出相
  關證明文件，如匯款收據、轉帳證明、該二人收取現金之收據
  等等。
中    華    民    國    98    年    8     月    19    日
              民事第五庭    法      官  李昭彥
上為正本係照原本作成
本件不得抗告
中    華    民    國    98    年    8     月    19    日
                            書  記  官  胡美儀


司法院資訊處製作；財團法人民間司法改革基金會備份。
